臺灣臺中地方法院刑事簡易判決　　　　　100年度簡字第637號
聲　請　人　臺灣臺中地方法院檢察署檢察官
被　　　告　陳晉杰
　　　　　　黃文孝
　　　　　　徐曉儀
　　　　　　張紹中
　　　　　　洪道欽
　　　　　　范志鵬
　　　　　　陳吉村
　　　　　　張恆哲
　　　　　　楊程勝
　　　　　　陳中南
被　　　告　張雲飛
　　　　　　吳俊旺
　　　　　　黃福全
被　　 告　 黃天德
　　　　　　游斯涵
上二人共同
選任辯護人　林軍男律師
被　　　告　王進南
選任辯護人　羅豐胤律師
　　　　　　黃靖閔律師
被　　 告　 蔡文勇
上列被告因妨害風化案件，經檢察官提起公訴（起訴案號：100
年度偵字第3164、6962、6972、8298、8299、8300號），被告均
自白犯罪，本院認宜以簡易判決處刑，不經通常審判程序，改依
簡易程序處理，判決如下：
    主    文
陳晉杰共同意圖使女子與他人為性交之行為，而媒介以營利，處
有期徒刑陸月，如易科罰金以新臺幣壹仟元折算壹日；併科罰金
新台幣拾萬元，罰金如易服勞役，以新臺幣壹仟元折算壹日。扣
案如附表一所示之物，均沒收。
黃文孝共同意圖使女子與他人為性交之行為，而媒介以營利，處
有期徒刑肆月，如易科罰金以新臺幣壹仟元折算壹日。緩刑貳年
。並應向公庫支付新臺幣伍萬元。扣案如附表一所示之物，均沒
收。
徐曉儀共同意圖使女子與他人為性交之行為，而媒介以營利，處
有期徒刑肆月，如易科罰金以新臺幣壹仟元折算壹日。緩刑貳年
。並應向公庫支付新臺幣伍萬元。扣案如附表一所示之物，均沒
收。
張紹中共同意圖使女子與他人為性交之行為，而媒介以營利，處
有期徒刑貳月，如易科罰金以新臺幣壹仟元折算壹日。扣案如附
表一所示之物，均沒收。
洪道欽共同意圖使女子與他人為性交之行為，而媒介以營利，處
有期徒刑貳月，如易科罰金以新臺幣壹仟元折算壹日。扣案如附
表一所示之物，均沒收。
范志鵬共同意圖使女子與他人為性交之行為，而媒介以營利，處
有期徒刑參月，如易科罰金以新臺幣壹仟元折算壹日。緩刑貳年
。並應向公庫支付新臺幣拾萬元。扣案如附表一所示之物，均沒
收。
陳吉村共同意圖使女子與他人為性交之行為，而媒介以營利，處
有期徒刑參月，如易科罰金以新臺幣壹千元折算壹日。緩刑貳年
。並應向公庫支付新臺幣伍萬元。扣案如附表一所示之物，均沒
收。
張恆哲共同意圖使女子與他人為性交之行為，而媒介以營利，累
犯，處有期徒刑參月，如易科罰金以新臺幣壹千元折算壹日。扣
案如附表一所示之物，均沒收。
楊程勝共同意圖使女子與他人為性交之行為，而媒介以營利，處
有期徒刑參月，如易科罰金以新臺幣壹千元折算壹日。扣案如附
表一所示之物，均沒收。
陳中南共同意圖使女子與他人為性交之行為，而媒介以營利，處
有期徒刑參月，如易科罰金以新臺幣壹千元折算壹日。緩刑貳年
。並應向公庫支付新臺幣參萬元。扣案如附表一所示之物，均沒
收。
張雲飛共同意圖使女子與他人為性交之行為，而媒介以營利，累
犯，處有期徒刑陸月，如易科罰金以新臺幣壹千元折算壹日；併
科罰金新台幣伍萬元，罰金如易服勞役，以新臺幣壹仟元折算壹
日。扣案如附表二所示之物，均沒收。
吳俊旺共同意圖使女子與他人為性交之行為，而媒介以營利，處
有期徒刑參月，如易科罰金以新臺幣壹千元折算壹日。扣案如附
表二所示之物，均沒收。
黃福全共同意圖使女子與他人為性交之行為，而媒介以營利，處
有期徒刑參月，如易科罰金以新臺幣壹千元折算壹日。扣案如附
表二所示之物，均沒收。
黃天德共同意圖使女子與他人為性交之行為，而容留以營利，處
有期徒刑伍月，如易科罰金以新臺幣壹千元折算壹日；併科罰金
新台幣伍萬元，罰金如易服勞役，以新臺幣壹仟元折算壹日。扣
案如附表三所示之物，均沒收。
游斯涵共同意圖使女子與他人為性交之行為，而容留以營利，累
犯，處有期徒刑伍月，如易科罰金以新臺幣壹千元折算壹日。扣
案如附表三所示之物，均沒收。
王進南共同意圖使女子與他人為性交之行為，而容留以營利，處
有期徒刑伍月，如易科罰金以新臺幣壹千元折算壹日；併科罰金
新台幣伍萬元，罰金如易服勞役，以新臺幣壹仟元折算壹日。扣
案如附表四所示之物，均沒收。
蔡文勇共同意圖使女子與他人為性交之行為，而容留以營利，累
犯，處有期徒刑參月，如易科罰金以新臺幣壹千元折算壹日。扣
案如附表四所示之物，均沒收。
    犯罪事實及理由
一、犯罪事實：
（一）被告張雲飛前因妨害風化案件，經臺灣高等法院臺中分院
      以95年度重上更三字第130號判處應執行有期徒刑1年2月
      確定，於民國98年2月2日執行完畢。張恆哲前因妨害風化
      案件，經本院以98年度中簡字第3713號判處有期徒刑2月
      ，於99年5月19日易服社會勞動執行完畢。被告游斯涵前
      因妨害風化案件，經本院以96年度訴字第4823號判處有期
      徒刑3月確定，於97年4月10日易科罰金執行完畢。被告蔡
      文勇前因妨害風案件，經臺灣高等法院臺中分院以98年度
      上易字第247號判處有期徒刑4月確定，於98年5月21日易
      科罰金執行完畢。
（二）被告陳晉杰、黃文孝、徐曉儀、張紹中、洪道欽、范志鵬
      、陳吉村、張恆哲、楊程勝、陳中南共同基於意圖使女子
      與他人為性交而媒介以營利之犯意聯絡；由被告陳晉杰（
      綽號阿順）自99年8月間某日起，負責出資經營「新光應
      召站」，並於99年8月雇用被告徐曉儀（綽號琪琪）及被
      告黃文孝（綽號阿堯、阿金）擔任內機，內機負責接電話
      、調配司機及應召女子、管理帳目，被告徐曉儀之薪資為
      每月新臺幣（下同）4萬元，被告黃文孝之薪資為每月5萬
      元，渠等負責使用電話接聽不詳姓名成年人士之媒介男客
      性交易之電話後，聯繫「馬夫」前往搭載應召小姐至臺中
      市各處飯店、旅館等地點從事性交易。被告范志鵬於99年
      11月加入，擔任總務，其薪資為每小時200元，負責向司
      機收取應召女子性交易款項，扣除其薪資後，交付被告陳
      晉杰。被告陳吉村於99年7月加入，被告陳中南於99年8月
      加入，被告張恆哲於99年9月加入，被告張紹中於99年11
      月加入，被告洪道欽、楊程勝於99年12月加入，渠等均擔
      任應召站俗稱「馬夫」之司機工作，除被告洪道欽按計車
      程跳表收費外，其餘司機之薪資為每小時200元，渠等負
      責駕車搭載應召站內之小姐至指定地點從事性交易，並將
      每日小姐性交易所得款項，交付予被告陳晉杰（99年11月
      之後交付給被告范志鵬）。該應召站媒介性交易方式如下
      ：由各飯店、旅館等店家撥打電話與內機即被告黃文孝、
      徐曉儀後，由渠等撥打電話與司機聯絡，由司機即被告陳
      吉村、陳中南、張恆哲、張紹中、洪道欽、楊程勝等人搭
      載應召小姐前往指定地點從事性交易，每次以2000元、25
      00元、3000元不等之代價與男客從事性交易，由應召女子
      或店家向男客收取，應召女子可分得1600元，新光應召站
      可分得400元，餘由店家取得，應召女子收取性交易款項
      後，會先交付司機，由司機每日結算應召女子所得，於當
      日交付予應召女子，再扣除其薪資後，交付予被告陳晉杰
      （99年11月之後交付予被告范志鵬）。嗣於100年1月27日
      ，為警查獲，並扣得如附表一所示之物。
（三）被告張雲飛、吳俊旺、黃福全共同基於意圖使女子與他人
      為性交而媒介以營利之犯意聯絡，由被告張雲飛自99年9
      月間某日起，經營「鎧悅應召站」，並負責接電話、調配
      司機及應召女子、接送應召女子，並於99年11月間雇用被
      告吳俊旺、99年12月間雇用黃福全，擔任俗稱「馬夫」之
      司機工作，被告吳俊旺之薪資為每小時200元，被告黃福
      全之薪資為每天900元，渠等負責駕車搭載應召站內之小
      姐至指定地點從事性交易，並將每日小姐性交易所得款項
      ，交付被告張雲飛。該應召站媒介性交易方式如下：由各
      飯店、旅館等店家撥打電話與被告張雲飛聯絡，再由被告
      張雲飛調派應召女子，自行搭載，或與司機聯絡，由司機
      即被告吳俊旺、黃福全搭載應召小姐前往指定地點從事性
      交易，每次以2500元之代價與男客從事性交易，由應召女
      子向男客收取，應召女子可分得1400元，被告張雲飛可分
      得600元，店家取得500元，應召女子收取性交易款項後，
      會先交付司機，由司機每日結算應召女子所得，於當日交
      付予應召女子，再扣除其薪資後，交付與被告張雲飛。嗣
      於100年1月28日11時許，為警查獲，並扣得如附表二所示
      之物。
（四）被告黃天德、游斯涵共同基於意圖使女子與他人為性交之
      行為，而媒介、容留以營利之犯意聯絡，由被告黃天德自
      99 年4月間某日起，擔任「動力應召站」（設臺中市○○
      ○路982巷987號）之現場負責人，由被告黃天德負責現場
      管理、應徵人員、接待客人、收款，並於99年11月雇用被
      告游斯涵，以月薪2萬元之代價，擔任接聽電話、安排小
      姐、承租房間等工作，該應召站在上址媒介、容留女子賴
      香文、范虹卉、鄭雅綺，與不特定男客從事俗稱「半套」
      之性交易行為（即由上揭成年女子，以手在男客生殖器上
      下套弄，直至男客射精為止)，而以上開方式牟利。其收
      費方式為每節50分鐘，每節收費1800元，從事性交易之小
      姐每次實拿1000元，其餘800元由「動力應召站」分得。
      嗣於100年1月27日21時45分許，適有男客廖振祥、林秉裕
      在上址店內消費，為警持搜索票當場查獲，並扣得如附表
      三所示之物。
（五）被告王進南、蔡文勇與朱陵僑（另由本院審結）共同基於
      意圖使女子與他人為性交之行為，而媒介、容留以營利之
      犯意聯絡，由被告王進南自99年12月底某日起，擔任「南
      哥應召站」（設臺中市○區○○○路263號7樓之9、9樓之
      9、11樓之4）之實際負責人，負責管理、應徵人員、購買
      客戶資料、發送廣告簡訊、安排應召女子；被告朱陵僑為
      其同居人，並負責接聽電話、調應召女子、協助紀錄客戶
      資料等工作。被告王進南於100年1月雇用副理即被告蔡文
      勇，以時薪100元之代價，擔任接待客人、安排房間、收
      款、交付應召女子當天酬勞等工作。該應召站在上址媒介
      、容留女子游梅蘭、廖天慧與不特定男客從事俗稱「全套
      」之性交易行為（即男客生殖器插入上開成年女子生殖器
      ，直到男客射精為止)，而以上開方式牟利。其收費方式
      為每節50分鐘，每節收費2200元，從事性交易之小姐每次
      實拿12 00元，其餘1000元由王進南分得。嗣於100年1月2
      7日16時40分許，適有男客林宏洲在上址店內消費，為警
      持搜索票當場查獲，並扣得如附表四所示之物。
二、證據名稱：
（一）被告陳晉杰、黃文孝、徐曉儀、張紹中、洪道欽、范志鵬
      、陳吉村、張恆哲、楊程勝、陳中南：
 1.被告黃文孝、徐曉儀、張紹中、陳晉杰、洪道欽、范志鵬、
   陳吉村、張恆哲、楊程勝、陳中南於警詢、偵查中及本院審
   理時對犯罪事實所為認罪陳述。
 2.證人呂姿伶於警詢及偵查中之陳述。
 3.蒐證照片2張。
 4.本院99年度聲監字第1983號通訊監察書影本一份(監聽電話:
   被告徐曉儀、黃文孝等持有0000000000、0000000000、00000
   00000之行動電話)及上開號碼之通訊監察譯文。
 5.本院99年度聲監字第1832號、99年度監續字第1619、1735號
   通訊監察書影本各一份（監聽電話：被告范志鵬持有之00000
   00000號行動電話）及上開號碼之通訊監察譯文。
 6.本院99年度聲監字第1983號通訊監察書影本一份(監聽電話:
   被告張紹中持有0000000000、0000000000號行動電話)及上開
   號碼之通訊監察譯文。
 7.本院99年度聲監字第1983號通訊監察書影本一份(監聽電話:
   被告陳吉村持有0000000000號行動電話)及上開號碼之通訊監
   察譯文。
 8.本院99年度聲監字第1983號通訊監察書影本一份(監聽電話:
   被告張恆哲持有0000000000號行動電話)及上開號碼之通訊監
   察譯文。
 9.本院99年度聲監字第2029號通訊監察書影本(監聽電話:被告
   楊程勝持有0000000000號行動電話)及上開號碼之其通訊監察
   譯文。
10.新光應召站帳冊資料及聯絡電話影本。
11.如附表一之證物。
12.臺灣高等法院被告前案紀錄表10份。
（二）被告張雲飛、吳俊旺、黃福全：
 1.被告張雲飛、吳俊旺、黃福全於警詢、偵查中及本院審理時
   對犯罪事實所為之認罪陳述。
 2.本院99年度聲監字第2029號通訊監察書影本(監聽電話:被告
   黃福全持有0000000000號行動電話、被告張雲飛持有0000000
   000、0000000000號行動電話)及上開號碼之通訊監察譯文。
 3.鎧悅應召站帳冊資料影本。
 4.如附表二之證物。
 5.臺灣高等法院被告前案紀錄表3份。
（三）被告黃天德、游斯涵：
 1.被告黃天德、游斯涵於警詢、偵查中及本院審理時對犯罪事
   實所為之認罪陳述。
 2.證人即應召女子賴香文、鄭雅綺、范虹卉於警詢及偵查中之
   陳述。
 3.證人林秉裕、廖振祥於警詢及偵查中之陳述。
 4.現場照片及蒐證照片共10張。
 5.本院99年度聲監字第1983號通訊監察書一份(監聽電話:被告
   黃天德持有0000000000、0000000000號行動電話)及上開號碼
   之通訊監察譯文、本院99年聲度監字第1832號、99年度監續
   字第1619號、1735號通訊監察書各一份(監聽電話:被告游斯
   涵持有0000000000號行動電話)及上開號碼之通訊監察譯文。
 6.如附表三之證物。
 7.臺灣高等法院被告前案紀錄表2份。
（四）被告王進南、蔡文勇：
 1.被告王進南、蔡文勇於警詢、偵查中及本院審理時對犯罪事
   實所為之認罪陳述。
 2.證人即應召女子廖天慧、游梅蘭、蔡美玲、林宏洲於警詢、
   偵查中之陳述。
 3.蒐證照片2張、證物照片14張。
 4.本院99年聲監字第1983號通訊監察書一份(監聽電話:被告王
   進南持有0000000000號行動電話)及上開號碼之通訊監察譯文
   、王進南刊登網路廣告使用聯絡電話即門號0000000000號行
   動電話之通聯紀錄。
 5.如附表三之證物。
 6.臺灣高等法院被告前案紀錄表2份。
三、應適用之法條：刑事訴訟法第449條第2項、第450條第1項、
    第454條第1項，刑法第28條、第231條第1項前段、第38條第
    1項第2款、第41條第1項前段、第42條第3項、第47條第1項
    、第74條第1項第1款、第2項第4款，刑法施行法第1條之1第
    1項。
四、如不服本判決，應於送達後10日內向本院提出上訴狀。
中    華    民    國     100    年     9    月    6   日
                  臺中簡易庭    法  官  施慶鴻
上正本證明與原本無異。
如不服本判決，應於收受送達後10日內向本院提出上訴書狀（應
附繕本）。
中    華    民    國     100    年     9    月    6   日
                                書記官  許清源
附表
一:
┌───┬──────────┬─────┬──────┐
│ 編號 │物品名稱            │ 數量     │   所有人   │
├───┼──────────┼─────┼──────┤
│  1   │小姐名冊及條件資料並│ 1本      │  陳晉杰    │
│      │帳冊資料簿          │          │            │
├───┼──────────┼─────┼──────┤
│  2   │帳冊資料簿          │ 3本      │  陳晉杰    │
├───┼──────────┼─────┼──────┤
│  3   │電話聯絡簿          │ 1本      │  陳晉杰    │
├───┼──────────┼─────┼──────┤
│  4   │舊資料              │ 1袋      │  陳晉杰    │
├───┼──────────┼─────┼──────┤
│  5   │一百年一月份帳冊    │ 1疊      │  陳晉杰    │
├───┼──────────┼─────┼──────┤
│  6   │電子產品(計算機)    │ 2台      │  陳晉杰    │
├───┼──────────┼─────┼──────┤
│  7   │電子產品(手機)      │ 9隻      │  陳晉杰    │
├───┼──────────┼─────┼──────┤
│  8   │電腦設備(含主機1台、│ 1個      │  陳晉杰    │
│      │螢幕2台)            │          │            │
├───┼──────────┼─────┼──────┤
│  9   │電子產品(隨身碟)(黑 │ 1個      │  陳晉杰    │
│      │色)                 │          │            │
├───┼──────────┼─────┼──────┤
│  10  │電磁紀錄列印資料    │ 21張     │  陳晉杰    │
└───┴──────────┴─────┴──────┘
附表二:
┌───┬──────────┬─────┬──────┬──────┐
│ 編號 │物品名稱            │ 數量     │ 備註       │   所有人   │
├───┼──────────┼─────┼──────┼──────┤
│  1   │電子產品(行動電話)  │ 3隻      │均含SIM卡(09│  張雲飛    │
│      │                    │          │00000000、  │            │
│      │                    │          │0000000000) │            │
├───┼──────────┼─────┼──────┼──────┤
│  2   │SIM卡               │ 2片      │0000000000、│  張雲飛    │
│      │                    │          │0000000000  │            │
├───┼──────────┼─────┼──────┼──────┤
│  3   │記事本              │ 1本      │帳冊        │  張雲飛    │
├───┼──────────┼─────┼──────┼──────┤
│  4   │資料單              │ 7張      │客戶資料    │  張雲飛    │
├───┼──────────┼─────┼──────┼──────┤
│  5   │保險套              │ 1盒      │            │  張雲飛    │
└───┴──────────┴─────┴──────┴──────┘
附表三:
┌───┬──────────┬─────┬─────┬──────┐
│ 編號 │物品名稱            │ 數量     │ 備註     │   所有人   │
├───┼──────────┼─────┼─────┼──────┤
│  1   │電腦設備(筆記型電腦)│ 3台      │          │  黃天德    │
├───┼──────────┼─────┼─────┼──────┤
│  2   │電子產品(行動電話)  │ 1支      │0000000000│  黃天德    │
│      │                    │          │號，sim卡 │            │
├───┼──────────┼─────┼─────┼──────┤
│  3   │資料單              │ 3張      │聯絡電話單│  黃天德    │
├───┼──────────┼─────┼─────┼──────┤
│  4   │資料單              │ 1張      │1/27交易次│  黃天德    │
│      │                    │          │數表      │            │
├───┼──────────┼─────┼─────┼──────┤
│  5   │印章                │ 1個      │動力洗車場│  黃天德    │
├───┼──────────┼─────┼─────┼──────┤
│  6   │集點卡              │ 2盒      │          │  黃天德    │
├───┼──────────┼─────┼─────┼──────┤
│  7   │保險套              │ 8包      │          │  黃天德    │
├───┼──────────┼─────┼─────┼──────┤
│  8   │名片                │ 1盒      │傳播公司名│  黃天德    │
│      │                    │          │片        │            │
├───┼──────────┼─────┼─────┼──────┤
│  9   │電話簿              │ 1本      │          │  黃天德    │
├───┼──────────┼─────┼─────┼──────┤
│  10  │床套                │ 7件      │          │  黃天德    │
├───┼──────────┼─────┼─────┼──────┤
│  11  │潤滑油              │ 1條      │          │  黃天德    │
├───┼──────────┼─────┼─────┼──────┤
│  12  │電子產品(錄影鏡頭)  │ 3支      │          │  黃天德    │
├───┼──────────┼─────┼─────┼──────┤
│  13  │電子產品(螢幕)      │ 2台      │監視器螢幕│  黃天德    │
└───┴──────────┴─────┴─────┴──────┘
附表四:
┌───┬──────────┬─────┬─────┬──────┐
│ 編號 │物品名稱            │ 數量     │備註      │   所有人   │
├───┼──────────┼─────┼─────┼──────┤
│  1   │所得(新台幣)        │19300元   │          │  王進南    │
├───┼──────────┼─────┼─────┼──────┤
│  2   │電子產品(行動電話)  │ 5支      │          │  王進南    │
├───┼──────────┼─────┼─────┼──────┤
│  3   │資料單              │ 1張      │營業日報表│  王進南    │
├───┼──────────┼─────┼─────┼──────┤
│  4   │記事本              │ 1本      │簡訊次數登│  王進南    │
│      │                    │          │記簿      │            │
├───┼──────────┼─────┼─────┼──────┤
│  5   │記事本              │ 1本      │公司帳冊  │  王進南    │
├───┼──────────┼─────┼─────┼──────┤
│  6   │記事本              │ 2本      │客人資料手│  王進南    │
│      │                    │          │冊        │            │
├───┼──────────┼─────┼─────┼──────┤
│  7   │電腦設備(桌上型電腦)│ 1台      │含螢幕、鍵│  王進南    │
│      │                    │          │盤、滑鼠  │            │
└───┴──────────┴─────┴─────┴──────┘
附錄論罪科刑法條：
刑法第231條第1項：
意圖使男女與他人為性交或猥褻之行為，而引誘、容留或媒介以
營利者，處5年以下有期徒刑，得併科10萬元以下罰金。以詐術
犯之者，亦同。